臺灣彰化地方法院刑事判決　　　　　　　 94年度易字第657號
公　訴　人　臺灣彰化地方法院檢察署檢察官
被　　　告　甲○○
上列被告因竊盜案件，經檢察官聲請簡易判決處刑（九十四年度
偵字第三二００號），由本院改依通常程序審理，判決如下：
    主  文
甲○○共同竊盜，處有期徒刑貳月，如易科罰金，以佰元折算
壹日。
    事  實
一、甲○○與乙○○（另移由本院併案審理，經本院判處有期徒
    刑四月，如易科罰金以三百元折算一日確定）因欠缺金錢花
    用，竟共同基於意圖為自己不法所有之犯意聯絡，於民國九
    十四年四月二十一日下午一時三十分許，由乙○○騎乘其所
    有之車牌號碼ＫＰＵ－００７號重機車，搭載甲○○，至彰
    化縣鹿港鎮東崎里打鐵巷三六六號對面之陞達鐵工廠，趁該
    工廠負責人丙○○疏於注意之際，進入工廠內（侵入建築物
    部分未據告訴）徒手竊取Ｈ型及Ｌ型鋼鐵共一百四十一公斤
    （價值據丙○○稱約為新臺幣《下同》二千九百六十一元）
    ，得手後旋即以上開機車載至彰化縣福興鄉○○村○○路○
    段五五八巷三十八號「芳茗資源回收場」，並以八百五十元
    之價格售予該回收場不知情之員工曾美珠（另經檢察官為不
    起訴處分確定）。嗣於同日下午三時三十五分許，乙○○、
    甲○○二人騎車抵達上開鐵工廠，準備再次入內下手行竊之
    際，旋為丙○○發現而報警處理，並扣得乙○○、甲○○販
    賣鋼鐵所得之八百五十元現金，始悉上情。
二、案經彰化縣警察局鹿港分局報請臺灣彰化地方法院檢察署檢
    察官偵查後，聲請簡易判決處刑，由本院改依通常程序審理
    。
    理  由
一、上開事實，業據被告甲○○於偵查及本院審理時坦承不諱，
    核與證人即共犯乙○○於偵審期間證述情節相符，並經被害
    人丙○○、證人曾美珠指證甚詳，復有贓物認領保管單一份
    、照片五張附卷可稽，及現金八百五十元扣案為憑，足徵被
    告前揭自白應屬實情。綜上，本案事證已臻明確，被告犯行
    至堪認定。
二、核被告甲○○所為，係犯刑法第三百二十條第一項之普通竊
    盜罪。被告與乙○○就上開竊盜犯罪之實施，有犯意聯絡及
    行為分擔，均為共同正犯。爰審酌被告犯罪動機、目的、手
    段、竊取財物之經濟價值有限、被告犯罪後坦承犯行之態度
    、具有國小畢業學歷之智識程度等一切情狀，量處如主文所
    示之刑，併諭知易科罰金之折算標準，以示懲儆。再按刑法
    上沒收因犯罪所得之物，應指因犯罪行為直接所產生或取得
    特定之原物，故除法律規定得追徵價額或其他特別之規定外
    ，因變賣盜贓或侵占之物所得之價金，既非因犯罪直接所取
    得特定之物，自不得為沒收之對象（最高法院七十年度台上
    字第五五六九號刑事判決要旨參照）。本件扣案之八百五十
    元現金既係被告甲○○變賣贓物所得款項，並非竊盜犯罪直
    接取得之物，揆諸前揭說明，尚無依刑法第三十八條第一項
    第三款諭知沒收之餘地，附此敘明。
三、公訴意旨另以：被告甲○○夥同乙○○二人，於九十四年四
    月二十一日下午三時三十五分許，在上址陞達鐵工廠，欲再
    行共同竊盜鋼鐵之際為警查獲，因認被告另涉有刑法第三百
    二十條第三項、第一項之竊盜未遂罪嫌等語。按犯罪事實應
    依證據認定之，無證據不得認定犯罪事實，刑事訴訟法第一
    百五十四條第二項定有明文。訊據被告甲○○堅決否認此部
    分之竊盜未遂犯行，辯稱：伊與乙○○騎車行經上址鐵工廠
    門口時，就遭被害人丙○○等人攔下，並未入內著手行竊等
    語。經查：被害人丙○○於本院準備程序時到庭陳述意見稱
    ：伊發現被告與乙○○騎車進入大門內逛一圈再出來，就率
    人上前圍捕，當時被告已經下車，見到伊等過來，被告隨即
    又想上車，所以沒有將東西拿走等語，顯見被告至多僅有下
    車準備行竊之舉動，既無證據證明其與乙○○業已再次進入
    工廠內搜尋財物，即未達於竊盜犯罪之著手程度，應無竊盜
    未遂罪適用之可言。公訴人率指被告該次所為亦構成竊盜未
    遂罪名，容有未洽。此外，復查無其他積極證據足認被告確
    有公訴人所指之上開犯行，不能證明其犯罪。惟公訴人認此
    部分如成立犯罪，與前揭業經論罪科刑之竊盜既遂部分有連
    續犯之裁判上一罪關係，爰不另為無罪之諭知。
據上論斷，應依刑事訴訟法第四百五十二條、第二百九十九條第
一項前段，刑法第二十八條、第三百二十條第一項、第四十一條
第一項前段，罰金罰鍰提高標準條例第一條前段、第二條，判決
如主文。
本案經檢察官郭緯中到庭執行職務
中　　華　　民　　國　　94　　年　　8　　月　　18 　　日
　　　　　　　　　臺灣彰化地方法院刑事第三庭
　　　　　　　　　　　　　審判長法　官  李進清
　　　　　　　　　　　　　　　　法　官  紀佳良
　　　　　　　　　　　　　　　　法　官　高文崇
以上正本證明與原本無異。
如不服本判決，應於判決送達後10日內，向本院提出上訴狀（須
附繕本）。
告訴人或被害人對於判決如有不服具備理由請求檢察官上訴者，
其上訴期間之計算係以檢察官收受判決正本之日期為準。
中　　華　　民　　國　　94　　年　　8 　　月　　24　　日
                                書記官  謝志鑫
附錄本案論科刑法條：
中華民國刑法第320條第1項：
(普通竊盜罪、竊佔罪)
意圖為自己或第三人不法之所有，而竊取他人之動產者，為竊盜
罪，處五年以下有期徒刑、拘役或五百元以下罰金。
